【裁判字號】    97,訴,690
【裁判日期】    970729
【裁判案由】    違反毒品危害防制條例
【裁判全文】
臺灣雲林地方法院刑事判決               97年度訴字第690號
公  訴  人  臺灣雲林地方法院檢察署檢察官
被      告  甲○○
                    （另案在臺灣雲林第二監獄執行中）
上列被告因違反毒品危害防制條例案件，經檢察官提起公訴（97
年度毒偵字第820 號），被告在準備程序中就被訴事實為有罪之
陳述，本院合議庭裁定由法官一人進行簡式審判程序，判決如下
：
    主      文
甲○○施用第一級毒品，累犯，處有期徒刑壹年。查獲之第一級
毒品海洛因（驗餘淨重點零肆公克）沒收銷燬之，包裝前揭海
洛因之外包裝袋壹只沒收之。
    事實及理由
一、犯罪事實：
    甲○○前因連續施用毒品案件，經強制戒治後，於民國92年
    1 月20日停止戒治釋放出所，所餘戒治期間付保護管束，於
    92年8 月26日戒治期滿；復因竊盜、贓物與連續施用毒品等
    案件，經本院分別判處有期徒刑1 年2 月、5 月、1 年4 月
    及10月確定，後經本院裁定應執行有期徒刑3 年4 月確定，
    於95年4 月6 日假釋出監，所餘刑期付保護管束，於95年5
    月24日假釋期滿未經撤銷，以執行完畢論。詎其仍不知悛悔
    ，於強制戒治執行完畢後5 年內，復基於施用第一級毒品海
    洛因之犯意，於97年5 月19日9 時許，在雲林縣四湖鄉箔子
    村普天宮廁所內，以將海洛因摻水置入針筒內注射血管之方
    式，施用海洛因1 次。嗣於同日9 時40分許，在雲林縣四湖
    鄉箔子村普天宮廣場前，為警查獲，並扣得海洛因1 包（驗
    餘淨重3.04公克）。再經警方採其尿液送驗後，自其尿液中
    檢出「嗎啡陽性」反應，始知上情。
二、認定犯罪事實所憑之證據及理由：
  (一)本案被告甲○○所犯之罪係死刑、無期徒刑、最輕本刑為3
    年以上有期徒刑以外之罪，其於準備程序就前揭被訴事實為
    有罪之陳述，經受命法官告知簡式審判程序之旨，並聽取其
    與公訴人之意見後，本院合議庭裁定由受命法官獨任進行簡
    式審判程序，是本案之證據調查，依刑事訴訟法第273 條之
    2 規定，不受同法第159 條第1 項、第161 條之2 、第161
    條之3 、第163 條之1 及第164 條至第170 條規定之限制，
    合先敘明。
  (二)上開犯罪事實，業據被告在偵訊及本院審理中均坦承不諱，
    且經警方採集其尿液送驗之結果，確呈現嗎啡命陽性反應，
    有臺灣檢驗科技股份有限公司97年5 月28日編號KＺ00000000
    0000號濫用藥物尿液檢驗報告及雲林縣警察局尿液送檢真實
    姓名對照表各1 紙在卷可稽，且將扣案之海洛因送往法務部
    調查局鑑定之結果，證實含有第一級毒品海洛因成分（驗餘
    淨重3.04公克，空包裝袋重0.37公克），有該局97年6 月4
    日所出具之調科壹字第09723027620 號鑑定書1 份在卷可憑
    ，復有扣案上開物品可資佐證，足認被告之自白與事實相符
    ，可以採信，是本件事證明確，被告前述犯行洵堪認定。
  (三)被告前因施用毒品案件，經強制戒治後，於92年1 月20日停
    止戒治釋放出所，於92年8 月26日戒治期滿之情，有臺灣高
    等法院告前案紀錄表附卷可查，是被告核屬強制戒治執行完
    畢釋放後5 年內，再為本案施用毒品之犯行，即應依法論科
    。
三、論罪科刑之理由：
  (一)核被告所為，係犯毒品危害防制條例第10 條第1項之施用第
    一級毒品罪，被告持有第一級毒品之行為，則為前述施用之
    行為所吸收，不另論罪。
  (二)被告有前述犯罪事實欄所記載之前科紀錄，有臺灣高等法院
    被告前案紀錄表在卷可稽，其於受有期徒刑之執行完畢後 5
    年以內故意再犯本件有期徒刑以上之罪，為累犯，應依刑法
    第47條第1 項之規定，加重其刑。
  (三)爰審酌被告前因施用毒品案件，已經強制戒治程序及判處徒
    刑確定後執畢出監，竟仍不思悔改，徹底袪除施用毒品之惡
    習，再次施用海洛因，繼續沈淪毒海之中，可知其意志力甚
    為薄弱，殊不可取，惟念及其施用毒品之犯行，在本質上乃
    屬戕害自己身心健康之行為，尚未有嚴重破壞社會秩序或侵
    害他人權益之情形，且犯後能坦承犯行，態度尚佳，並參酌
    被告前因施用毒品犯行所受宣告刑之刑度等一切情狀，量處
    如主文所示之刑。
  (四)扣案之海洛因（驗餘淨重3.04公克），係查獲之第一級毒品
    ，不問屬於犯人與否，應依毒品危害防制條例第18條第1 項
    前段之規定沒收銷燬之。至包裹上開毒品海洛因之外包裝袋
    ，並非不可與海洛因分離，此觀法務部調查局將海洛因與外
    包裝袋分別秤重可明，係用於包裹海洛因，具有避免海洛因
    裸露受潮及方便攜帶之功能，此為本院職務上已知之事實，
    且為被告所有，業據被告供認在卷，應依刑法第38條第1 項
    第2 款之規定沒收該外包裝袋。至扣案注射針筒1 支，業經
    被告在審理中表示拋棄，現已非被告所有，直接為廢棄之執
    行處分即可，不另為沒收之諭知，併此陳明。
四、應適用之法律：
    依刑事訴訟法第273 條之1 第1 項、第299 條第1 項前段，
    毒品危害防制條例第10條第1 項、第18條第1 項前段，刑法
    第11條、第47條第1 項、第38條第1 項第2 款，判決如主文
    。
本案經檢察官乙○○到庭執行職務。
中    華    民    國    97    年    7     月    29    日
                  刑事第五庭    法  官  王  紹  銘
以上正本證明與原本無異。
如不服本判決，應於收受本判決後10日內向本院提出上訴書狀，
並應敘述具體理由。如未敘述上訴理由者，應於上訴期間屆滿後
20日內向本院補提理由書狀（均須按他造當事人之人數附繕本）
「切勿逕送上級法院」。
                                 書記官  王  秀  如
中    華    民    國    97    年    8     月    4     日
附錄論罪科刑條文全文：
毒品危害防制條例第10條
施用第一級毒品者，處6 月以上5 年以下有期徒刑。


司法院資訊處製作；財團法人民間司法改革基金會備份。
